臺灣臺北地方法院交通事件裁定　　　　　　　　　　九十一年度交聲字第三五六號
　　異 議 人 即
　　受 處 分 人　甲○○
右列受處分人因違反道路交通管理處罰條例案件，對於台北市交通裁決所中華民國九
十一年三月七日所為之處分（原處分案號：北市裁三字第車裁二二－一Ａ00000
00號），聲明異議，本院裁定如左：
    主      文
異議駁回。
    理      由
一、按汽車駕駛人停車時，有不依順行之方向，或不緊靠道路右側，或併排停車，或
    單行道不緊靠路邊停車者，處新台幣（下同）六百元以上一千二百元以下罰鍰，
    道路交通管理處罰條例第五十六條第一項第六款定有明文。
二、本件受處分人即異議人甲○○於民國九十年十一月五日十五時十五分許，將其所
    有車號七Ｂ－五八五三號自用小客車，併排停放在台北市○○路八四號前，為台
    北市停車管理處交通助理員乙○○發現以拍照方式存證，並以受處分人有違反道
    路交通管理處罰條例第五十六條第一項第六款規定之行為逕行掣單舉發。嗣受處
    分人因未收到舉發通知單而於應到案日期（九十年十二月十四日）後之九十一年
    一月十六日向原處分機關申訴，惟未明白告知原處分機關當時該部汽車之違規駕
    駛人之確實姓名及年籍，經原處分機關函請舉發機關調查結果，仍認受處分人所
    有之該部汽車有上開違規行為，乃依道路交通管理處罰條例第五十六條第一項第
    六款、第八十五條第三項規定及違反道路交通管理事件統一裁罰基準，於九十一
    年三月七日裁處前開車號之所有人即受處分人一千二百元之罰鍰。
三、受處分人固坦承於右開時地將其所有之前開車輛停放於上址併排停車之事實，惟
    辯稱：其當日行駛到龍江路時感覺輪胎有異狀，於是立刻停靠路旁下車查看，發
    現輪胎卡到一個紙板，就將紙板拿掉並上車準備駛離，其從下車排除障礙到上車
    不到二分鐘，未料上車正準備開走之際，即見有一個穿著土黃色衣服的人好像剛
    開好罰單，其來不及上前解釋該人就走了，事實上其只是車輛故障下車排除障礙
    ，並無併排停車之故意云云，惟查：證人即舉發之交通助理員乙○○，於本院九
    十一年十月十八日調查時，以具結擔保其供述之真實性並在負擔偽證罪之心理處
    罰狀態下供稱：其當日騎摩托車經過上開地點，發現前方車號七Ｂ－五八五三號
    自用小客車併排停車，於是其停下來，先檢視一下車輛周圍有無異狀，並確定車
    內沒有人以後，才掣單舉發，其在該處停留約三至五分鐘，從頭到尾均未看到車
    主回來等語（見本院九十一年十月十八日訊問筆錄），並有現場照片一紙附卷可
    參，果如受處分人所言其下車僅不到二分鐘即回到車內，且僅是到車後排除障礙
    未離開車輛，何以證人於停留該處開單到離開之三至五分鐘內，均未見到受處分
    人？再者，受處分人於異議狀內辯稱：其發現車輪胎有異狀時即到後車廂拿三腳
    架架於車後再回來打電話求救，於本院訊問時又辯稱：其並未架三腳架於車後，
    僅是閃黃燈表示車輛故障云云（見本院九十一年十月十八日訊問筆錄），辜不論
    受處分人對於當時停車後所為之行為前後供述已有矛盾，況證人乙○○亦證稱：
    若有架三腳架在車後，其不會開單，當時該車不僅沒閃黃燈、亦無架三腳架，且
    車內、車旁都沒有人等語（見本院九十一年十月十八日訊問筆錄），益證被告辯
    稱其係車輛故障下車排除障礙才併排停車等辯解不可採信。又所謂「臨時停車」
    依道路交通管理處罰條例第三條第八款規定，指車輛臨時停止未滿三分鐘，並保
    持立即行駛之狀態，而「保持立即行駛之狀態」應為「保持能立即啟動行駛之狀
    態」，有交通部七十二年六月二日交路（七二）字第一一二八三號函釋可參，則
    受處分人於右開時間既已離開車輛且停車時間超過三分鐘，而無法保持能立即啟
    動行駛之狀態，自屬停車；又受處分人並無法提出其係為避免因自己或他人生命
    、身體之緊急危難始不得已併排停車之證據已如前述，則其確實有併排停車之違
    規行為應堪認定。從而原處分機關依道路交通管理處罰條例第五十六條第一項第
    六款、第八十五條第三項規定及違反道路交通管理事件統一裁罰基準，裁處受處
    分人一千二百元之罰鍰，核無違誤，本件受處分人之異議為無理由，自應駁回其
    異議。
據上論斷，應依道路交通案件處理辦法第十九條，裁定如主文。
中      華      民      國    九十一    年      十    月     二十五    日
                                      臺灣臺北地方法院交通法庭
                                          法  官  蔡 如 琪
右正本證明與原本無異。
如不服本裁定，應於裁定送達後五日內向本院提出抗告狀。
                                          書記官  黃 鈴 容
中      華      民      國    九十一    年      十    月     二十五    日
